【裁判字號】    97,消債抗,11
【裁判日期】    970919
【裁判案由】    更生事件
【裁判全文】
臺灣臺中地方法院民事裁定            97年度消債抗字第11號
抗  告  人  台中商業銀行股份有限公司
法定代理人  乙○○
相  對  人  甲○○
                        號
上當事人聲請更生事件，抗告人對於民國97年4月15日本院97年
度消債更字第2號所為裁定提起抗告，本院裁定如下：
    主    文
抗告駁回。
抗告費用新台幣壹仟元由抗告人負擔。
    理    由
一、抗告意旨略以：原審依消費者債務清理條例（下稱本條例）
    第19條第1 項規定，裁定於一定期間內，就債務人不動產及
    其他財產，不得開始或繼續強制執行程序，然未附具體理由
    ，嚴重損及債權人（抵押權人）權益。債務人僅有保證債務
    ，並無消費借貸、自用住宅借款、信用卡或現金卡債務，又
    未曾向抗告人以書面請求協商，原不符合消債條例聲請更生
    之要件。而本件抵押標的物拍賣底價新臺幣3,300,000 元，
    尚不足清償第一順位抵押權人即抗告人之抵押債權，其餘債
    權人更無從獲償，原審裁定准予保全處分，顯失衡平考量等
    語。並聲明：原裁定廢棄。
二、按本條例賦與法院就更生或清算之聲請為裁定前，得因利害
    關係人之聲請或依職權，以裁定為各項必要保全處分之權限
    ，又為兼顧債權人權益，並定有保全處分期間不得逾60 日
    ，縱經法院裁定延長亦以一次為限之限制，且更生或清算一
    經聲請駁回確定，保全處分即失效力（第19條第2 項、第4
    項）。基於本條例所欲實現調整債務人與債權人及其他利害
    關係人權利義務關係，保障債權人之公平受償，謀求消費者
    經濟生活之更生及社會經濟健全發展之立法目的，並斟酌保
    全處分之急迫性，自應賦與法院較大之裁量權限，以防杜債
    務人財產於開始更生或清算程序前即顯著減少，使清算或更
    生無法達其目的。至於法院裁定保全處分後，有擔保或有優
    先權之債權人，得否依同條第3 項聲請法院變更或撤銷之，
    或於法院裁定開始更生或清算程序後，依本條例第48條第2
    項但書或第112 條規定行使權利，係屬另一問題。抗告意旨
    徒以本件裁定損及其權益，暨不符合消債條例聲請更生要件
    為由，提起抗告，顯屬無據。又本件抗告人就相對人所有如
    附表所示財產之強制執行程序（本院96年度執字第86763 號
    ），於原裁定所命不得繼續強制執行程序之期間60日屆滿後
    ，已繼續強制執行，並於民國97年9 月11日拍定，有本院公
    務電話紀錄在卷可憑，足認本件抗告亦無實益。從而，本件
    抗告指摘原裁定不當，求予廢棄，為無理由，應予駁回。
三、依消費者債務清理條例第11條第2 項、第15條，民事訴訟法
    第495 條之1 第1 項、第449 條第1 項、第95條、第78條，
    裁定如主文。
中    華    民    國    97    年    9     月    19    日
                  民事第三庭  審判長法  官  林洲富
                                    法  官  林源森
                                    法  官  林慧貞
以上正本係照原本作成。
本裁定不得再為抗告。
中    華    民    國    97    年    9     月    19    日
                                    書記官


司法院資訊處製作；財團法人民間司法改革基金會備份。
